【裁判字號】    97,訴,1859
【裁判日期】    981230
【裁判案由】    侵權行為損害賠償
【裁判全文】
臺灣高雄地方法院民事判決              97年度訴字第1859號
原      告  丙○○
            丁○○
兼上二人共
同訟訴代理
人          戊○○
上三人共同
訴訟代理人  己○○○
被      告  萬泰商業銀行股份有限公司鳳山分行
法定代理人  乙○○
被      告  甲○○
上二人共同
訴訟代理人  陳玫瑰律師
上列當事人間請求侵權行為損害賠償事件，本院民國98年12月17
日言詞辯論終結，判決如下：
    主  文
原告之訴駁回。
訴訟費用由原告負擔。
    事實及理由
一、原告起訴主張：
(一)、原告戊○○、丙○○及丁○○於民國96年4 月間因與任職被
    告萬泰商業銀行股份有限公司（下稱萬泰銀行）鳳山分行崔
    經理之情誼，基於捧場心理，乃授權訴外人即原告戊○○之
    配偶、原告丙○○、丁○○之母己○○○向被告萬泰銀行鳳
    山分行之理財專員即被告甲○○購買可保本之保險，因被告
    甲○○告知被告萬泰銀行鳳山分行並無代理保險業務，願介
    紹他種理財方式，原告均表示不論何種理財皆可，惟需保本
    始願投資，被告甲○○竟告知「一年期亞洲金融地產連動債
    」（下稱系爭連動債）確可保本，致己○○○陷於錯誤，乃
    於96年4 月16日、23日透過被告甲○○向被告萬泰銀行鳳山
    分行為原告戊○○、丙○○及丁○○申購金額分為新臺幣（
    下同）1,200,000 元、800,000 元及400,000 元之系爭連動
    債。
(二)、卷附萬泰銀行關於系爭連動債觸及下限通知所載「其中有一
    檔三菱地所（彭博代號8802JT）股價於2008年1 月10日收盤
    價為JPY2,330元，故跌幅超過37% 已觸及下限JPY2,362.5元
    之下（即2007年5 月2 日期初進場價為JPY3,750＊63% ＝JP
    Y2,362.5」），若此時被告萬泰銀行鳳山分行或被告甲○○
    於97年1 月10日來電通知原告將其贖回，可拿回原投資金額
    65% ，惟被告竟未告知；直至97年3 月20日方由崔經理緊急
    來電告知，然系爭連動債跌幅已達50% ，原告緊急於97年3
    月20日辦理贖回，惟於97年3 月31日領得贖回金額僅為595,
    920 元、397,280 元及198, 640元，計原告戊○○損失604,
    080 元、原告丙○○損失402,720 元、原告丁○○損失201,
    360 元，合計1,208,160 元。嗣後原告與被告甲○○協調同
    意以原投資金額65% 和解條件，惟遭萬泰銀行台北總行拒絕
    。
(三)、被告甲○○為被告萬泰銀行鳳山分行之理財專員為受僱人，
    對外代表被告萬泰銀行鳳山分行向顧客負責，原告因信賴被
    告萬泰銀行鳳山分行及其專員，認代為投資係屬保本方為投
    資，嗣被告甲○○或被告萬泰銀行鳳山分行未及時通知原告
    系爭連動債已觸及下限，應通知而未通知，致原告受有重大
    財物損失，被告甲○○、萬泰銀行鳳山分行除違反民法第54
    0 條受任人報告義務外，亦有侵權行為，應對原告負賠償之
    責。為此，爰依民法委任債務不履行及侵權行為等法律關係
    ，提起本件訴訟，請求擇一判決。並聲明：被告應連帶給付
    原告戊○○604,080 元、原告丙○○402,720 元、原告丁○○201,360 元。
二、被告則以：
(一)、被告甲○○於96年3 月30日將系爭連動債之商品傳單與商品
    說明書寄予原告，同年4 月11日原告等人委託己○○○持該
    商品傳單詢問商品內容，並於96年4 月16日、同年月23日購
    買系爭連動債。
(二)、系爭連動債商品說明書已載明「此產品為有條件保本型產品
    ，到期本金不一定保本，於一定市場風險下，其可能造成投
    資本金的嚴重損失，詳見商品說明書及風險說明。」，另說
    明書之風險預告中亦載明「最低收益風險：本商品連結六檔
    股票股價，當投資期間連結之標的操作績效不佳，以致投資
    人僅得到發行機構所保證之配息及到期依商品條件之公式所
    計算出之本金償還，本金可能償還比例為0%~100% 」。另依
    據原告所簽署之「萬泰商業銀行特定金錢信託投資國外有價
    證券作業說明暨風險預告書」亦明白記載「三、委託人注意
    事項＊委託人已確實詳讀本商品之『產品說明書』及『作業
    說明暨風險預告書』，瞭解本商品為有條件保本型商品（到
    期本金不一定保本），且接受上述約定條款及商品條件內容
    ＊本行銷售人員已確實講解本商品之內容及相關風險，並交
    付相關文件予委託人。＊特定金額信託投資國外有價證券具
    有風險，投資人須基於個人獨立審慎之判斷而為該商品之投
    資。」，是系爭連動債應屬有條件保本。
(三)、依據萬泰銀行綜合對帳單作業處理程序規定，凡客戶申請登
    記為秘密戶者，萬泰銀行不自動集中列印綜合對帳單，各營
    業單位於主動提供或受理秘密戶申請發給對帳單時，再依綜
    合對帳單補發作業處理，系爭連動債觸及底限之通知書，係
    於97年1 月28日統一寄發予客戶。由於原告係秘密戶，故所
    有交易資料、對帳單等，被告均僅能待原告來行時遞交或補
    發。被告接獲系爭連動債觸及底限之消息時，曾多次撥打原
    告所留存之手機資料，然均未獲聯絡，遲至97年3 月20日始
    聯絡原告，原告於當日下午辦理系爭連動債贖回。是有關觸
    及底限，係因原告自行申請登記為秘密戶，導致被告無法郵
    寄通知，且因原告疑心其電話遭竊聽而拒絕聽取電話所致。
    再系爭連動債尚未到期，倘原告能待到期再贖回，亦不致受
    有損害。
(四)、綜上所述，原告提起本件訴訟無理由，聲明求為駁回原告之
    訴。
三、兩造對於下列事項不予爭執，並有系爭連動債之商品傳單（
    見本院卷第17頁、第36頁、第98頁、第138 頁）、系爭連動
    債商品說明書（見本院卷第16頁、第18頁、第20頁、第32頁
    至第34頁、第98頁反面至第99頁反面、第139 頁至第141 頁
    ）、萬泰銀行特定金額信託投資國外有價證券作業說明暨風
    險預告書（以下簡稱「作業說明暨風險預告書」，有2 聯，
    1 聯為客戶留存聯、1 聯為銀行留存聯，見本院卷第19頁、
    第35頁、第41頁、第100 頁至第101 頁、第142 頁至第143
    頁）、申購確認書（見本院卷第10頁至第12頁、第26頁至第
    28頁、第44頁至第46頁、第102 頁）、萬泰銀行特定金錢信
    託投資國內外有價證券約定書（含系爭連動債之申購申請或
    贖回申請，以下簡稱「申購約定書」或「贖回約定書」，其
    背面為萬泰銀行辦理特定金錢信託投資國內外有價證券信託
    契約，見本院卷第6 頁至第9 頁、第21頁至第24頁、第37頁
    至第38頁）、信託帳戶資料查詢（見本院卷第14頁至第15頁
    、第29頁、第42頁至第43頁）、原告之萬泰銀行綜合存款存
    摺影本（見本院卷第55頁至第56頁、第58頁至第59頁、第61
    頁至第62頁）、系爭連動債觸及下限通知（見本院卷第13頁
    、第25頁、第39頁），及綜合對帳單作業處理程序（見本院
    卷第103 頁、第172 頁至第191 頁）等附卷可參，堪信為真
    實：
(一)、原告戊○○、丙○○、丁○○分於96年4 月16日、96年4 月
    16日、96年4 月23日授權己○○○，透過被告萬泰銀行鳳山
    分行之理財專員即被告甲○○向萬泰銀行申購金額分別為1,
    200,000 元、800,000 元及400,000 元之系爭連動債。
(二)、原告申購系爭連動債之完整契約內容包含商品說明書、作業
    說明暨風險預告書、申購約定書、申購確認書（即本卷第6
    頁至第7 頁、第10至第12頁、第16頁、第18頁至第20頁、第
    23頁至第24頁、第26頁至第28頁、第32頁至第35頁、第38頁
    第41頁、第44頁至第46頁、第98頁反面至第101 頁、第139
    頁至第143 頁）。
(三)、原告於95年4 月至萬泰銀行申請為秘密戶，故於購買系爭連
    動債時確為祕密戶。
(四)、系爭連動債於97年1 月10日已觸及跌幅下限37% ，被告萬泰
    銀行鳳山分行乃寄發通知予各投資人，該通知其上載有「其
    中有一檔三菱地所（彭博代號8802JT）股價於2008年1 月10
    日收盤價為JP Y2,330 元，故跌幅超過37% 已觸及下限JPY2
    ,362.5元之下（即2007年5 月2 日期初進場價為JPY3,750＊
    63% ＝JPY 2,362.5 ），若您有提前贖回之需求，請親洽您
    的理財專員了解最新報價及作業細節」，被告以原告係祕密
    戶為由，未寄送通知予原告。
(五)、原告戊○○、丙○○、丁○○於97年3 月20日贖回系爭連動
    債，於97年3 月31日領得贖回金額分別為595,920 元、397,
    28 0元及198,640 元，依前開申購金額與投資金額計算結果
    ，原告戊○○損失604,080 元，原告丙○○損失402,720 元
    ，原告丁○○損失201,360 元。
四、本件兩造爭點如下：
(一)、被告甲○○有無詐騙原告申購系爭連動債？原告依民法第18
    4 條、第188 條規定請求被告連帶賠償是否有理？
(二)、被告未立即通知原告系爭連動債於97年1 月10日觸及下限是
    否有過失侵害原告權利或債務不履行情事？如是，被告應賠
    償之金額若干？
五、茲就上開爭點，析述本院得心證之理由如下：
(一)、被告甲○○有無詐騙原告申購系爭連動債？原告依民法第18
    4 條、第188 條規定請求被告連帶賠償是否有理？
 1、按當事人主張有利於己之事實，就其事實有舉證之責任，民
    事訴訟法第277 條前段定有明文。又民事訴訟如係由原告主
    張權利者，應先由原告負舉證之責，若原告先不能舉證，以
    證實自己主張之事實為真實，則被告就其抗辯事實即令不能
    舉證，或其所舉證據尚有疵累，亦應駁回原告之請求，最高
    法院17年台上字第917 號亦著有判例可資參照。
 2、查系爭連動債連結標的為6 大亞洲金融和地產類股，期間1
    年（即96年5 月9 日起至97年5 月9 日止），持有期間固定
    配息2 次，每次配息金額為投資金額之4%，自第7 個月起按
    月於特定日觀察1 次（即共計5 次），如於觀察日所連結之
    6 檔股票全部收盤價大於或等於期初價之98% 即可提前出場
    ，提前出場可得紅利於第7 個月為1%，此後每月以1%增加，
    最高為5%，亦即如自第7 個月起發生上開可提早贖回事件，
    投資人於第7 個月提早贖回金額為投資金額之101%，於第8
    個月提早贖回金額為投資金額之102%，依此類推增加，最高
    為第5 個月可贖回投資金額105%，惟如於5 次觀察日未有提
    早贖回事件發生，投資人須持有至到期日為止，不得提前贖
    回，如系爭連動債所連結6 檔股票之個股到期前未曾跌破其
    期初價之63% ，到期贖回金額為100%，如於到期前個股曾跌
    破初期價之63% （即視為發生觸碰保護臨界事件），到期贖
    回金額僅為投資金額乘以其中表現最差個股期末價除以該股
    期初價，此有系爭連動債商品傳單、商品說明書在卷可稽（
    見本院卷第138 頁至第139 頁），足認系爭連動債係有條件
    保本之衍生性金融商品。
 3、原告雖主張被告甲○○明知系爭連動債為有條件保本商品，
    於原告之受任人己○○○要求投資可保本商品時，竟仍告知
    己○○○系爭連動債確可保本，致己○○○陷於錯誤而為原
    告申購系爭連動債，被告甲○○係以詐術詐騙原告投資系爭
    連動債等語，惟僅提出系爭連動債之商品傳單、商品說明書
    、申購約定書、申購確認書、作業說明暨風險預告書、信託
    帳戶資料查詢、存摺存款影本、觸及下限通知等件為證，而
    上開資料僅能證明原告有授權己○○○代為向被告萬泰銀行
    鳳山分行申購系爭連動債之事實，並無法佐證原告主張被告
    甲○○有故意告知己○○○系爭連動債為無條件保本商品乙
    事為真。
 4、又觀諸爭連動債之商品說明書以紅色字體載明「此產品為有
    條件保本型產品，到期本金不一定保本，於一定市場風險下
    ，其可能造成投資本金的嚴重損失，詳見商品說明書及風險
    說明」，另該商品說明書之風險預告中亦以紅色字體載明「
    最低收益風險：本商品連結六檔股票股價，當投資期間連結
    之標的操作績效不佳，以致投資人僅得到發行機構所保證之
    配息及到期依商品條件之公式所計算出之本金償還，本金可
    能償還比例為0%~100% 」，又依據原告所簽署之作業說明暨
    風險預告書亦明白記載「三、委託人注意事項＊委託人已確
    實詳讀本商品之『產品說明書』及『作業說明暨風險預告書
    』，瞭解本商品為有條件保本型商品（到期本金不一定保本
    ），且接受上述約定條款及商品條件內容＊本行銷售人員已
    確實講解本商品之內容及相關風險，並交付相關文件予委託
    人。＊特定金額信託投資國外有價證券具有風險，投資人須
    基於個人獨立審慎之判斷而為該商品之投資。」，該條款中
    關於「有條件保本型商品」之文字更以紅色字體標明以提醒
    投資人注意，顯見系爭連動債之商品說明書及作業說明暨風
    險預告書均特別強調載明系爭連動債為有條件保本商品，足
    使一般智識程度之人一望便可立即明瞭系爭連動債並非絕無
    投資風險。而被告抗辯被告甲○○有於96年3 月30日將系爭
    連動債之商品傳單與商品說明書先寄予原告，於同年4 月11
    日原告曾委託己○○○持該商品傳單詢問商品內容等情，被
    告並未否認，且依原告所提出之證據資料確有系爭連動債之
    商品傳單、商品說明書及作業說明暨風險預告書，佐以原告
    所提出之系爭連動債商品傳單上有以手寫註記「請洽鳳山分
    行理財專員甲○○00-0000000ex119 、0000000000」等文字
    ，自堪信被告前揭所辯為真，原告既於96年3 月30日即已取
    得系爭連動債之商品傳單及商品說明書，己○○○又於96
    年4 月11日曾事先詢問系爭連動債商品內容，原告及己○○○對於該等書面資料有以紅色字體標示強調系爭連動債為有
    條件保本商品乙事自難諉為不知，則原告主張其於96年4 月
    16日、同年月23日申購前不知系爭連動債為有條件保本商品
    ，誠難採信。
 5、再者，己○○○經原告授權後，確有於作業說明暨風險預告
    書上為原告簽名，此有原告提出之作業說明暨風險預告書第
    1 聯客戶留存聯（見本院卷第19頁、第35頁、第41頁）及由
    被告提出之作業說明暨風險預告書第2 聯銀行留存聯（見本
    院卷第101 頁、第207 頁至第209 頁）附卷可稽，己○○○
    於本院準備程序時亦當庭承認被告提出之作業說明暨風險預
    告書第2 聯銀行留存聯上關於原告3 人之簽名確為其字跡無
    誤（見本院卷第136 頁），原告雖陳稱己○○○並無在作業
    說明暨風險預告書上簽名，該簽名文件係被告甲○○詐騙己○○○簽名後偽造等語，惟並未舉證以實其說，其所辯自不
    足採。己○○○既非不識字且不具普通智識之人，其為原告
    申購系爭連動債時於作業說明暨風險預告書上簽名，即表示
    其已詳讀系爭連動債之商品說明書及作業說明暨風險預告書
    ，瞭解系爭連動債為有條件保本型商品，到期本金不一定保
    本，且願接受約定條款及商品條件內容，自應就所簽署文件
    之文義負其責任，斷無事後咨意否認不知所簽文件內容為何
    之理。況且，縱然己○○○於簽名前未詳細閱讀作業說明暨
    風險預告書之記載，該文件既有特別以紅色字體標明系爭連
    動債為「有條件保本型商品」，而有別於其他條款之黑色字
    體，己○○○於簽名前顯可一望即知，原告主張己○○○在
    作業說明暨風險預告書上簽名時不知系爭連動債為有條件保
    本商品，本院實難採信。從而，被告抗辯己○○○有於作業
    說明暨風險預告書上為原告簽名，表示己○○○瞭解系爭連
    動債為有條件保本型商品等語，自屬有據。
 6、承上，原告之受任人己○○○於申購時應已知悉系爭連動債
    為有條件保本商品，且除上開事證外，原告並未提出其他證
    據證明被告甲○○有何積極詐騙己○○○申購爭連動債之證
    據，是原告主張其申購系爭連動債係遭被告甲○○詐騙所致
    ，要難採信。從而，原告主張依侵權行為規定請求原告連帶
    賠償其投資損失，自屬無據。
(二)、被告未立即通知原告系爭連動債於97年1 月10日觸及下限是
    否有過失侵害原告權利或債務不履行情事？如是，被告應賠
    償之金額若干？
 1、按侵權行為損害賠償或債務不履行損害賠償，均以有損害之
    發生及有責任原因之事實，並二者間有相當因果關係為其成
    立要件。所謂相當因果關係，係以行為人之行為所造成之客
    觀存在事實，依經驗法則，可認通常均可能發生同樣損害之
    結果而言；如有此同一條件存在，通常不必皆發生此損害之
    結果，則該條件與結果並不相當，即無相當因果關係；不能
    僅以行為人就其行為有故意過失，自認該行為與損害間有相
    當因果關係（最高法院90年度台上字第772 號判決意旨參照
    ）。上揭所謂相當因果關係，係由「條件關係」與「相當性
    」所構成，條件關係是採「若無此行為，必不生此種損害」
    ，即「若無，則不」為認定，「相當性」係以行為人之行為
    所造成的客觀存在事實，為其觀察之基礎，並就此客觀存在
    之事實，依吾人智識經驗判斷，通常均有發生同樣損害結果
    之可能者，該行為人之行為與損害之間即有因果關係（最高
    法院94年度台上字第2210號判決意旨參照），合先敘明。
 2、本件原告主張系爭連動債於97年1 月10日即有發生觸及下限
    情事，被告遲未通知原告，直到98年3 月20日經崔經理告知
    ，原告方於同日辦理贖回，致渠等於97年3 月31日贖回金額
    僅為595,920 元、397,280 元及198,640 元而受有損失，被
    告有過失侵權及債務不履行，自應就其損害連帶負侵權行為
    損害賠償責任或債務不履行損害賠償責任等語。就此，被告
    固不否認原告係於98年3 月20日方知悉系爭連動債有觸及下
    限情事，惟辯稱因原告為秘密戶，依約被告不能主動寄發通
    知予原告，期間被告曾多次撥打原告所留存之手機資料，然
    均未能聯絡到原告等語。查原告與被告萬泰銀行鳳山分行簽
    訂萬泰銀行辦理特定金錢信託投資國內外有價證券信託契約
    ，同意將資金信託予被告萬泰銀行鳳山分行用於投資國內外
    有價證券，並於97年4 月16日、23日填具申購申請書而指示
    被告萬泰銀行鳳山分行將其資金用於投資系爭連動債，被告
    萬泰銀行鳳山分行乃向系爭連動債發行機構即ING BANK N.
    V.購買1,200,000 元、800,000 元、400,000 元權益之系爭
    連動債等情，此有申購申請書、申購確認書、萬泰銀行辦理
    特定金錢信託投資國內外有價證券信託契約在卷可稽（見本
    院卷第6 頁至第7 頁、第10頁、第23頁至第24頁、第26頁、
    第38頁、第44頁），固堪認定被告萬泰銀行鳳山分行係受原
    告委任而以原告信託之資金向發行機構申購系爭連動債。惟
    依被告萬泰銀行鳳山分行提供予原告之商品說明書及作業說
    明暨風險預告書，系爭連動債除自第7 個月起於特定觀察日
    有連結標的股票全部收盤價大於或等於期初價之98% 而可提
    前贖回外，依約投資人必須持有到期，上開約款業經載明於
    萬泰銀行系爭連動債之商品傳單、商品說明書及作業說明暨
    風險預告書，足認原告與被告萬泰銀行鳳山分行間約定除有
    上開提早贖回之事件發生外，即使標的個股發生觸及下限情
    事，原告仍須持有到期，此種約定乃被告萬泰銀行鳳山分行
    為確保其可預期利潤所為之期間限制。是以，系爭連動債之
    個股於97年1 月10日發生觸及下限情事，依原告與被告萬泰
    銀行鳳山分行間之約定，原告並無提前贖回之權利，仍須繼
    續持有到期，縱將來贖回時有所損失，亦屬原告應行承擔之
    投資風險，要無疑義，而因系爭連動債之個股確有發生觸及
    下限情事，依約原告將來可贖回之金額勢必低於原投資金額
    ，則無論被告未於第一時間通知原告系爭連動債觸及下限乙
    事是否為被告之過失（詳後述），原告請求被告賠償其於97
    年3 月20日贖回金額與原投資金額之差額，已屬無理。
 3、關於原告得於97年3 月20日提前贖回系爭連動債，依被告主
    張係因萬泰銀行為免投資客戶遭受重大損失，於97年1 月10
    日以後自行取消系爭連動債應持有到期之限制，善意開放客
    戶得提前贖回，此為原告所不爭之事實，堪信為真，是原告
    嗣後得以提前辦理贖回並非原告依約既有之權利，而係被告
    萬泰銀行鳳山分行之善意施惠行為，則縱認被告萬泰銀行鳳
    山分行受原告委任投資系爭連動債而應將系爭連動債個股觸
    及下限情事立即通知原告（按依約原告既無提前贖回權利，
    即使被告未曾通知或遲延通知，亦無損害原告權益可言），
    原告主張其無法立刻決定辦理贖回而有所損失（即於受通知
    後即時辦理贖回與97年3 月20日贖回金額之差額），亦非可
    認屬可歸責於被告之過失行為所致，蓋依約到期前之投資損
    失本應由原告自行承擔，被告萬泰銀行鳳山分行依約本無開
    放提前贖回之義務，自不得於被告萬泰銀行鳳山分行善意開
    放提前回贖時令其就此負損害賠償責任。況且，被告縱於第
    一時間通知原告，是否贖回仍繫於原告之決定，而原告如繼
    續持有到期，可贖回之金額反較原告於97年3 月20日贖回金
    額為高，亦有萬泰銀行鳳山分行98年10月14日鳳山字第0985
    0009369 號函在卷可參（見本院卷第244 頁），此情亦難認
    被告如未於第一時間內通知原告與原告主張所受損害間有何
    相當因果關係存在。
 4、再者，被告未比照其他投資客戶於97年1 月28日將觸及下限
    並開放提前贖回通知寄送予原告，係因原告已申請為秘密戶
    ，依約被告不得主動寄發通知，此為原告所不爭之事實，並
    有被告提出之萬泰銀行綜合對帳單作業處理程序在卷可參（
    見本院卷第172 頁），而被告抗辯曾多次撥打原告留存之手
    機資料欲告知得提前贖回，惟均未能與原告取得聯繫，業據
    被告提出單一顧客股務紀錄表為證（見本院卷第104 頁至第
    106 頁），雖原告提出己○○○09602***09行動電話門號自
    97年2 月1 日起至97年3 月18日止之受話通話明細單（見本
    院卷第93頁），主張依上開受話通話明細單顯示被告並未以
    電話通知辦理贖回，然依被告陳報原告留存予被告之聯絡電
    話，並不包含上開09 602***09 行動電話門號，此有被告陳
    報狀暨所附原告電話資料在卷可稽（見本院卷第119 頁、第
    155 頁至第165 頁），就此被告亦未予否認，則原告提出上
    開行動電話門號受話通話明細自不能證明被告前揭抗辯不實
    ，是被告抗辯其未能立即告知原告系爭連動債已於97年1 月
    10日觸及下限且可提前贖回，並無任何疏失之處等語，即非
    無憑。
 5、準此，被告就原告所主張之投資損失，並無可歸責之責任原
    因，且原告亦無法證明其損失與被告未立即通知間有相當因
    果關係存在，依前揭說明意旨，被告即無過失侵害原告權利
    或債務不履行情事可言。
六、綜上所述，原告無法證明申購系爭連動債係遭被告甲○○詐
    騙，且就被告於系爭連動債之個股觸及下限後未立即通知原
    告乙事，原告所主張之投資損失亦非屬可歸責於原告之過失
    行為所致。從而，原告依據委任債務不履行及侵權行為之法
    律關係，請求被告連帶賠償原告戊○○604,080 元、原告丙○○402,720 元、原告丁○○201,360 元，洵屬無據，應予
    駁回。
七、本件事證已臻明確，兩造其餘攻擊防禦方法及所提證據，核
    與判決之結果不生影響，均毋庸逐一審酌論述，附此敘明。
八、據上結論，本件原告之訴為無理由，應依民事訴訟法第78條
    條、第85條第1 項，判決如主文。
中    華    民    國    98    年    12    月    30    日
                  民事第六庭  審判長法  官  楊國祥
                                    法  官  陳明呈
                                    法  官  林書慧
正本係照原本作成。
如不服本判決，應於送達後20日內，向本院提出上訴狀並表明上
訴理由，如於本判決宣示後送達前提起上訴者，應於判決送達後
10日內補提上訴理由書（須附繕本）。
中    華    民    國    98    年    12    月    30    日
                                書記官  莊豐源

司法院資訊處製作；財團法人民間司法改革基金會備份。
